

KONTAKT

kubajuras86@gmail.com



888 353 825

https://github.com/ogi009



n www.linkedin.com/in/jakub-juras



Wałbrzych

NARZĘDZIA / TECHNOLOGIE

HTML

CSS

JavaScript

React

Praca zespołowa

Doskonały kontakt z klientem

JĘZYKI

angielski - C1

hiszpański - B2

JAKUB JURAS

JUNIOR FRONT-END DEVELOPER

PROFIL ZAWODOWY

Jestem otwartą i sumienną osoba, która chętnie stawia sobie nowe cele. Wieloletnie doświadczenie w kitesurfingu nauczyło mnie pracy w zespole, umiejętnego podejścia do klienta oraz wytrwałości i odpowiedzialności . Obecnie moim celem jest rozpoczęcie kariery w branży IT, która wydaje się posiadać nieograniczone możliwości rozwoju. Wybrałem ścieżkę Front-End Developera ponieważ uwielbiam tworzyć. Czuję ogromną satysfakcję, gdy aplikacja powstaje na moich oczach, a ja mogę ją rozwijać i ulepszać.

WYKSZTAŁCENIE

CODERS LAB

09.2020 - 11.2020

- JavaScript Developer / React -240h
- Scrum Lab / Udział w sprincie 40h

PWSZ im Angelusa Silesiusa w Wałbrzychu

10.09.2006 - 06.2009

• Turystyka i Rekreacja

DOŚWIADCZENIE ZAWODOWE

Rene Egli - Fuerteventura

Instruktor kitesurfingu / Head instructor | 09.2013 - 12.2019

- Kierowanie zespołem 6-7 instruktorów.
- Obsługa klienta, rezerwacja i organizacja kursów.
- Prowadzenie zajęć kitesurfingowych.

Sky High - Sardynia

Instruktor kitesurfingu | 05.2013 - 09.2013

Rene Egli - Fuerteventura

Instruktor kitesurfingu | 10.2012 - 04.2013

HOBBY

muzyka - pisanie piosenek, gra na gitarze.

sport - piłka nożna, squash, padel tenis, kitesurfing, snowboard, jazda konna.

książki - samorozwój, kryminały, podróżnicze.

PROJEKTY

1. THE MARRIAGE GAMES

Projekt powstał w ramach zaliczenia kursu.

Aplikacja porównuje dwójkę użytkowników. Dzięki niej można zobaczyć, kto więcej wychodzi z psem albo kto więcej razy zrobił obiad itp.

Za każde zadanie użytkownik dostaje punkty. Użytkownik, który posiada więcej punktów, w odpowiedniej zakładce może wylosować film.

Użyte narzędzia: HTML, Sass, React, API

DEMO: https://themarriagegames.netlify.app/

2. ODDAJ RZECZY

Projekt powstał w ramach zaliczenia kursu Portfolio Lab w Coders Lab.

Praca nad projektem pozwoliła mi bardziej zrozumieć tworzenie aplikacji Reactowej, użycie preprocesora SASS oraz tworzenie strony RWD.

Użyte narzędzia: HTML, Sass, React, API

DEMO: https://portfolio-lab-project.netlify.app